

# Leonardo Esteban, Gerbacio Romero

Ubicación: Capital Federal, Argentina

Edad: 23 años

Teléfono: +54 1152212488

Email: leonardogerbacio@gmail.com

LinkedIn: is.gd/GjxXiC GitHub: is.gd/9OkGof

#### **Core Skills**

- Idiomas: Inglés y portugués: básico.
- Tecnologías: C, HTML,
   CSS/SASS, JavaScript, React Js,
   Figma, SQL Express.
- Metodologías: Scrum.
- Herramientas: Office, Slack, Git, Trello, Hangouts Meet, Google Apps, Linux.
- Habilidades blandas:
   Comunicación, trabajo en
   equipo, organización y
   planificación, adaptabilidad al
   cambio, liderazgo, auto
   aprendizaje, creatividad,
   iniciativa y pro actividad.

## **Objetivo Profesional**

Me gustaría tener la oportunidad de trabajar en el área de programación Front-End dentro del mercado IT y aportar los conocimientos adquiridos en mis años de formación.

Seguir creciendo en experiencias que ayuden a desarrollarme como profesional y como persona.

Me caracterizo por cumplir los objetivos que me propongo, trabajar en equipo y ayudar a los demás de manera proactiva.

### Formación Académica

# ANALISTA DE SISTEMAS

Instituto Cristo Obrero 03/2019 - PRESENTE  Formación nivel superior en la carrera de Técnico Superior en Análisis de Sistemas de Informática.

#### **HACK THE GAP**

Desarrollo Web Front End 10/2019 - 04/2020

- Formación intensiva en Desarrollo Web Front End con React Js; trabajo con metodologías ágiles, control de versiones usando Git, desarrollo de habilidades socio emocionales y competencias laborables.
- BACHILLER COMÚN Colegio N° 2 D.E. 1

"D. F. S." 03/2010 - 11/2014  Formación nivel medio en Bachillerato Común con Orientación en Informática.

## **Experiencia Laboral**

# HABLEMOS DE VIH

Capital Federal, Argentina 03/2020 - 05/2020

- Rol: Developer Front End
- Roi. Developer Front End Tareas:

Desarrollar la plataforma por la que usuarios podrán pedir o donar medicamentos para el tratamiento de VIH.

#### MOTO MENSAJERÍA LEO

Capital Federal, Argentina 02/2017 - PRESENTE

- Rol: Fundador y cadete
- Tareas:
  Administración, gestión y organización de la PyME.
  Permanente comunicación coordinación y relaciones interpersonales con clientes.